臺灣臺中地方法院刑事判決　　　　　　　　　　　　九十三年度訴字第一九五二號
　　公　訴　人　臺灣臺中地方法院檢察署檢察官
　　被　　　告　甲○○
右列被告因違反毒品危害防制條例案件，經檢察官提起公訴（九十三年度毒偵字第一
七０二號）及移
序就被訴事實為有罪之陳述，本院合議庭裁定由受命法官獨任逕行適用簡式審判程序
，並予判決如左：
    主  文
甲○○連續施用第一級毒品，處有期徒刑柒月；又連續施用第二級毒品，處有期徒刑
月。應執行有期徒刑捌月。
    事  實
一、甲○○前於民國九十二年間，曾因施用毒品案件，經依法院裁定送觀察、勒戒後
    ，認無繼續施用毒品之傾向，由臺灣臺中地方法院檢察署檢察官於九十三年一月
    二十九日以九十二年度毒偵字第三七三０號為不起訴處分確定（觀察勒戒執行至
    九十三年一月十六日完畢釋放），詎其仍不知戒絕，於觀察勒戒執行完畢釋放後
    五年內，復基於施用第一級毒品海洛因之概括犯意，自九十三年四月底某日起至
    九十三年七月二十八日二十一時許止，在其臺中縣大甲鎮○○路七０六巷一五九
    號住處內，以將微量第一級毒品海洛因摻入香菸內吸食之方式，連續施用第一級
    毒品海洛因多次。甲○○復另基於施用第二級毒品安非他命之概括犯意，亦自九
    十三年四月底某日起至九十三年七月二十八日二十一時許止，同在前開臺中縣大
    甲鎮○○路七０六巷一五九號住處內，以將第二級毒品安非他命置於吸食器上加
    熱燒烤，使之產生煙霧後，再以口鼻吸取其煙氣之方式，亦連續施用第二級毒品
    安非他命多次。嗣甲○○先後於九十三年五月十八日十五時三十分許及九十三年
    七月二十九日凌晨二時三十分許，各在臺中縣大甲鎮○○路○段六五七號維也納
    汽車旅館內及臺中縣清水鎮○○路四五九號前為警查獲，員警並於查獲現場分別
    扣得其友人李榮堂所有之安非他命一包（毛重三‧六公克）及吸食器一個、友人
    陳晏瑜所有之摻有微量海洛因之香菸一支、友人呂慕詩所有之海洛因二包（毛重
    各為０‧六公克、六‧五公克）、安非他命一包（毛重０‧四公克）、分裝袋十
    三個、及電子秤一個，暨友人陳日洲所有之海洛因十包（合計毛重為八‧二公克
    ），甲○○且均經員警徵得其同意後採集尿液送驗，因嗎啡及安非他命類俱呈現
    陽性反應，始由警進而查悉上情。
二、案經臺中縣警察局大甲分局移請臺灣臺中地方法院檢察署檢察官偵查起訴及臺中
    市警察局第六分局報告同署檢察官偵查後，移送本院併案審理。
    理  由
一、右揭事實，業經被告甲○○於本院訊問時均坦認不諱，而被告二次為警查獲後所
    採取之尿液，經先後送請中山醫學大學附設醫院藥物濫用檢測中心及詮昕科技股
    份有限公司鑑驗結果，嗎啡及安非他命類俱呈現陽性反應，有各該中心及公司之
    檢驗報告各一份附卷可稽（見毒偵字第一七０二號卷第八六頁，毒偵字第二七四
    四號卷第三八頁），足見被告上開自白，確與事實相符，堪予採認。另被告前於
    九十二年間，曾因施用毒品案件，經依法院裁定送觀察、勒戒後，認無繼續施用
    毒品之傾向，由臺灣臺中地方法院檢察署檢察官於九十三年一月二十九日以九十
    二年度毒偵字第三七三０號為不起訴處分確定（觀察勒戒執行至九十三年一月十
    六日完畢釋放），此有臺灣高等法院被告全國前案紀錄表在卷可查，是被告確有
  於觀察勒戒執行完畢釋放後五年內，復行施用毒品之罪行。綜此，本件事證已臻
    明確，被告施用第一級及第二級毒品之犯行，均堪以認定。
二、按海洛因、安非他命分屬毒品危害防制條例第二條第二項第一款、第二款所指之
    第一級、第二級毒品，核被告甲○○所為，係犯毒品危害防制條例第十條第一項
    之施用第一級毒品罪、同法條第二項之施用第二級毒品罪。被告持有第一級、第
    二級毒品之低度行為，分別為其施用第一級毒品及施用第二級毒品之高度行為所
    吸收，均不另論罪。被告先後多次施用第一級毒品海洛因與第二級毒品安非他命
    之犯行，均時間緊接，犯罪構成要件相同，顯係基於概括犯意反覆為之，俱為連
    續犯，均應依刑法第五十六條之規定論以一罪，並各加重其刑。公訴意旨雖未敘
    及被告自九十三年五月十八日十五時三十分往前回溯九十六小時後至九十三年七
    月二十八日二十一時許止之連續施用海洛因與安非他命之犯行，然此部分犯行與
    前開已起訴且經認定有罪部分，既均有連續犯之裁判上一罪關係，亦為起訴效力
    所及，本院自應俱併審論。被告所犯前開二罪間，則屬犯意各別，罪名互殊，應
    分論併罰之。爰審酌被告為國中肄業，智識程度不高（見臺中縣警察局大甲分局
    刑案偵查卷宗偵訊筆錄教育程度欄），其前已因施用毒品犯行，經觀察勒戒，竟
    仍故態復萌，復行施用毒品不輟，且施用毒品時間持續甚久，無視於毒品對於自
    身健康之戕害及國家對於杜絕毒品犯罪之禁令，惟衡酌施用毒品係屬自戕行為，
    被告犯罪手段尚屬平和，亦未因此而危害他人，所生損害尚非鉅大，且被告犯後
    坦認犯行，尚見悔意之犯罪後態度，暨施用毒品者均有相當程度之成癮性及心理
    依賴，其犯罪心態與一般刑事犯罪之本質並不相同，應側重適當之醫學治療及心
    理矯治為宜等一切情狀，分別量處如主文所示之刑，並定其應執行之刑，其施用
    第二級毒品罪行之部分，因與不得易科之施用第一級毒品罪行部分併合處罰結果
    而亦不得易科罰金，自毋庸另為易科罰金折算標準之記載，附此敘明。
三、至檢察官雖聲請就被告甲○○第一次被查獲時，為警於現場所扣得之海洛因一包
    （毛重０‧六公克）、安非他命一包（毛重三‧六公克）及第二次被查獲時所扣
    得之海洛因十包（合計毛重八‧二公克），併依毒品危害防制條例第十八條第一
    項前段規定予以宣告沒收銷燬之；惟查，前揭事實欄所述之扣案毒品俱非屬被告
    所有，業據被告於本院供述甚明（見本院卷第七三頁至第七四頁），而各該毒品
    已分別於持有人李榮堂、呂慕詩及陳日洲所涉毒品案件中，經本院分別以判決或
    裁定為沒收銷燬之諭知（見本院卷第五六頁至第六八頁所附之本院九十三年度易
    字第五四六號判決、九十三年度訴字第一九五一號判決及九十四年度聲字第三０
    號裁定），公訴人聲請應於本件宣告沒收銷燬，顯有誤會，應併述明。
據上論斷，應依刑事訴訟法第二百七十三條之一第一項、第二百九十九條第一項前段
，毒品危害防制條例第十條第一項、第二項，刑法第十一條前段、第五十六條、第五
十一條第五款，判決如主文。
本案經檢察官葉芳如到庭執行職務。
中    華    民    國      九十四      年       一      月     十四    日
                                臺灣臺中地方法院刑事第九庭
                                      法  官  陳思成
右正本證明與原本無異。
如不服本判決，應於判決送達後十日內向本院提出上訴狀，上訴於臺灣高等法院臺中
分院( 須附繕本 )。
                                      書記官
中    華    民    國      九十四      年       一      月     十四    日
附錄論罪科刑法條
毒品危害防制條例第十條
施用第一級毒品者，處六月以上五年以下有期徒刑。
施用第二級毒品者，處三年以下有期徒刑。
